臺灣高等法院臺中分院刑事判決　　　　　　　　　　九十四年度上訴字第四四二號
　　上　訴　人
　　即　被　告　乙○○
右上訴人因毒品危害防制條例案件，不服臺灣苗栗地方法院九十三年度訴字第四六一
號中華民國九十四年一月十八日第一審判決（起訴案號：臺灣苗栗地方法院檢察署九
十三年度毒偵字第一○九二號），提起上訴，本院判決如左：
    主      文
上訴駁回。
    事      實
一、乙○○前因施用毒品案件，經原審法院裁定送觀察、勒戒後，認無繼續施用毒品
    之傾向，由臺灣苗栗地方法院檢察署檢察官於民國九十二年七月二十四日以九十
    二年度毒偵字第五四五號為不起訴處分確定並釋放在案。惟其仍不思戒除毒癮，
    於前開觀察、勒戒執行完畢釋放後，五年內再基於施用第一級毒品海洛因之概括
    犯意，分別於九十三年五月底之某日、六月底之某日及七月十日晚上八時許，連
    續在苗栗縣苑裡鎮客庄里二鄰客庄二二號住處，以將海洛因滲在香煙內點火吸食
    之方式，施用海洛因三次。嗣於同年七月十二日下午四時三十分許，其因毒品案
    件遭通緝，在苗栗縣苑裡鎮○○里○○路與世界路口為警緝獲後，經採尿送驗結
    果呈嗎啡及甲基安非他命陽性反應（涉嫌另行施用第二級毒品部分，由檢察官移
    送原審法院併案審理），而查獲上情。
二、案經苗栗縣警察局通霄分局報請臺灣苗栗地方法院檢察署檢察官偵查起訴。
    理      由
一、按除被告所犯為死刑、無期徒刑、最輕本刑為三年以上有期徒刑之罪或高等法院
    管轄第一審案件者外，於刑事訴訟法第二百七十三條第一項程序進行中，被告先
    就被訴事實為有罪之陳述時，審判長得告知被告簡式審判程序之旨，並聽取當事
    人、代理人、辯護人及輔佐人之意見後，裁定進行簡式審判程序；除簡式審判程
    序及簡易程序案件外，第一審應行合議審判，刑事訴訟法第二百七十三條之一第
    一項、第二百八十四條之一分別定有明文。本件被告所涉係死刑、無期徒刑、最
    輕本刑為三年以上有期徒刑之罪或高等法院管轄第一審案件以外之罪，並於原審
    行準備程序時就被訴事實為有罪之陳述，原審合議庭依前揭規定，經評議結果，
    裁定改由受命法官獨任行簡式審判程序，先予敘明。
二、訊據上訴人即被告乙○○對於右揭事實坦認不諱，且其為警逮獲後經採尿送驗結
    果呈嗎啡陽性反應，此有苗栗縣衛生局九十三年七月二十六日苗衛檢字第○九三
    ○○一○八五一號煙毒尿液檢驗成績書、苗栗縣警察局通霄分局九十三年查獲毒
    品案件犯嫌尿液檢體編號表等在卷可稽，足見被告自白與事實相符，自堪憑採。
    次查，被告前因施用毒品案件，經原審法院裁定送觀察、勒戒後，認無繼續施用
    毒品之傾向，由臺灣苗栗地方法院檢察署檢察官於民國九十二年七月二十四日以
    九十二年度毒偵字第五四五號為不起訴處分確定並釋放在案之事實，亦有臺灣高
    等法院被告全國前案紀錄表、刑案資料查註紀錄表、不起訴處分書等在卷可按，
    是被告確係於前開釋放後五年內再犯本件施用海洛因犯行，亦堪認定。事證明確
    ，被告施用第一級毒品犯行堪以認定，自應依法論科。
三、查海洛因係屬毒品危害防制條例第二條第二項第一款規定之第一級毒品。是核被
    告所為，係犯毒品危害防制條例第十條第一項之施用第一級毒品罪。被告施用第
    一級毒品海洛因前持有海洛因之低度行為，應為其施用海洛因之高度行為所吸收
    ，不另論罪。又被告先後三次施用第一級毒品之犯行，係基於概括犯意，反覆為
    之，而犯相同罪名之罪，為連續犯，應以一罪論，並加重其刑。原審因而適用毒
    品危害防制條例第十條第一項、刑法第十一條前段、第五十六條之規定，並審酌
    被告坦認犯行，態度良好，其施用毒品之行為僅有三次，就檢察官求刑有期徒刑
    八月，略為調減，而量處有期徒刑七月。核原判決認事用法均無違誤，量刑亦稱
    妥適；被告上訴意旨請求從輕量刑，意謂原審量刑過重，指摘原判決不當，尚無
    理由，其上訴自應駁回。
據上論結，應依刑事訴訟法第三百六十八條，判決如主文。
本案經檢察官甲○○到庭執行職務。
中      華      民      國　    九十四     年     三      月   三十一 　日
                                臺灣高等法院臺中分院刑事第四庭
                                      審判長法  官　洪　耀　宗
                                            法  官　陳　欣　安
                                            法　官  江　德　千
右正本證明與原本無異。
如不服本判決應於收受送達後十日內向本院提出上訴書狀，其未敘述上訴之理由者並
得於提起上訴後十日內向本院補提理由書（均須按他造當事人之人數附繕本）。
                                            書記官吳　麗　琴
中      華      民      國　    九十四     年     四      月     一 　　日
【附錄本案論罪科刑法條】
毒品危害防制條例第十條第一項：
施用第一級毒品者，處六月以上五年以下有期徒刑。
                                                                        Ｒ
